【裁判字號】    90,交易,320
【裁判日期】    901219
【裁判案由】    過失傷害
【裁判全文】
臺灣高雄地方法院刑事判決                          九十年度交易字第三二號
    公  訴  人  臺灣高雄地方法院檢察署檢察官
    被      告  乙○○
右列被告因過失傷害案件，經檢察官提起公訴（八十九年度偵字第二七八九八號），
本院判決如左：
    主  文
乙○○因過失傷害人，累犯，處有期徒刑參月，如易科罰金，以參佰元折算壹日。
    事  實
一、乙○○考領有普通小型車駕駛執照，曾於民國八十六年間因妨害風化案件，經台
    灣屏東地方法院判處有期徒刑三月確定，自八十七年三月二十四日入監執行，甫
    於八十七年六月二十三日執行完畢，詎仍不知悔改，竟於八十九年六月十四日上
    午六時三十五分，駕駛未掛車牌之自用小客車，沿高雄縣林園鄉○○村○○路，
    由東往西方向行駛，途經該路二段與文賢南路交岔路口，理應注意駕駛人駕駛汽
    車，應遵守號誌之指示，及行車速度應依標誌之規定。而依當時情形，又無不能
    注意之情事，竟疏於注意，反以時速八十公里之速度（當地速限七十公里）超速
    闖越紅燈前駛，遂於通過上開交岔路口時，撞及由甲○○所駕駛沿文賢南路，由
    北往南方向行駛之ＯＶＴ─三七九號機車，致沈女人車倒地後，受有頭部外傷併
    胸挫傷、蜘蛛網膜下腔出血、腦浮腫、右眼挫傷及眼瞼撕裂傷、腹部挫傷及撕裂
    傷、左股骨轉子間骨折、左髖盂、坐骨及恥骨骨折、四肢多處挫裂傷等傷害。乙
    ○○隨即叫救護車將甲○○送醫，並向前往處理之員警坦承肇事而自首。
二、案經被害人甲○○訴由台灣高雄地方法院檢察署檢察官偵查起訴。
    理  由
一、訊據被告乙○○對於右開時、地因闖紅燈而發生車禍肇事致告訴人甲○○受傷之
    事實坦承不諱，惟辯稱當時行車速度為七十公里，並未超速云云。經查：右揭事
    實，業據告訴人指訴綦詳，核與證人即當天在事發現場目睹事件經過之貨車駕駛
    丙○○於本院九十年七月十日審理時證述之情節相符。被告固執前揭情詞辯解，
    惟查：被告於偵訊中已供稱當時車速約八十公里（見八十九年一月二日偵訊筆錄
    ），且於本院審理時亦供稱：「剎車痕有二十公尺」「因為當時女朋友打電話要
    我趕快回家載她去醫院」等語，顯見被告當時車速極快，應有超速之事實。此外
    ，並有道路交通事故調查報告表，及邱綜合醫院診斷證明書一紙附卷可稽。按車
    輛行駛時，駕駛人應遵守號誌之指示，及行車速度應依標誌之規定，道路交通安
    全規則第九十條、第九十三條第一項分別定有明文。被告駕駛汽車自應注意上述
    道路交通安全規定，且依當時路狀，又無不能注意之情形，竟疏不注意為之，以
    致肇事，致人受傷，被告應有過失。況本件經送台灣省高屏澎區車輛行車事故鑑
    定委員會鑑定結果，亦同此認定，有該委員會鑑定意見書在卷可稽，益證被告確
    有過失。且被告過失駕駛行為，核與告訴人之受傷間，具有相當因果關係，是其
    過失傷害犯行，堪以認定。
二、核被告所為係犯刑法第二百八十四條第一項前段之普通過失傷害罪。被告曾於八
    十六年間因妨害風化案件，經台灣屏東地方法院判處有期徒刑三月確定，自八十
    七年三月二十四日入監執行，甫於八十七年六月二十三日執行完畢，此有台灣高
    等法院被告全國前案紀錄表及台灣高雄地方法院檢察署刑案資料查註紀錄表各一
    份在卷可按，其前受有期徒刑之執行完畢後，五年內再犯本件最重本刑為有期徒
    刑以上之罪，為累犯，應依法加重其刑。審酌被告前開過失之程度不輕，及告訴
    人受傷之情形，另被告雖與告訴人達成和解，惟並未完全依照和解條件履行等一
    切情狀，量處如主文所示之刑，並諭知易科罰金之折算標準。
據上論斷，應依刑事訴訟法第二百九十九條第一項前段，刑法二百八十四條第一項前
段、第四十七條、第四十一條第一項，罰金罰鍰提高標準條例第一條前段、第二條，
判決如主文。
本案經檢察官林慧美到庭執行職務
中      華      民      國      九十      年    十二    月    十九      日
                                  臺灣高雄地方法院刑事第二庭
                                      審判長法  官  宋明中
                                            法  官  陳志銘
                                            法  官  高英賓
右為正本，係照原本作成，證明與原本無異。
如不服本判決，應於送達後十日內，向本院提出上訴狀。
                                            書記官  林雯琪
中      華      民      國      九十      年    十二    月    二十      日
附錄本判決論罪之法條：
刑法二百八十四條第一項前段
因過失傷害人者，處六月以下有期徒刑、拘役或五百元以下罰金。


司法院資訊處製作；財團法人民間司法改革基金會備份。
